【裁判字號】    98,易,2015
【裁判日期】    990210
【裁判案由】    毒品危害防制條例
【裁判全文】
臺灣臺北地方法院刑事判決              98年度易字第2015號
公  訴  人  臺灣臺北地方法院檢察署檢察官
被      告  甲○○
選任辯護人  林育生律師
上列被告因毒品危害防制條例案件，經檢察官提起公訴（98年度
偵緝字第760號），本院判決如下：
    主  文
甲○○轉讓第三級毒品，處有期徒刑月，如易科罰金，以新臺
幣壹仟元折算壹日。緩刑貳年，並應向公庫支付新臺幣萬元。
    事  實
一、甲○○明知K他命係毒品危害防制條例第2條第2項第3款所規
    定之第三級毒品，不得非法轉讓，竟基於轉讓第三級毒品之
    犯意，於民國97年7月22日15時許，在臺北市大安區某處，
    將摻有K他命之香菸1包（內共裝10支）無償提供予連志豪吸
    食（其毒品重量無法證明逾依毒品危害防制條例第8條第6項
    及「轉讓持有毒品加重其刑之數量標準」所定加重其刑之標
    準即20公克以上），而轉讓之。嗣於98年7月29日23時許，
    在臺北縣永和市○○路746號前，經警當場查獲甲○○、連
    志豪等人，並經連志豪供出其K他命之來源為甲○○，始獲
    悉上情。
二、案經臺北縣政府警察局永和分局報由臺灣臺北地方法院檢察
    署檢察官偵查起訴。
    理  由
一、訊據被告甲○○對於上開事實坦承不諱（見本院99年1月3日
    審判筆錄），核與證人連志豪於警詢中及偵查中之證述情節
    相符，且證人連志豪為警查獲後經警採集之尿液，經送驗結
    果，確呈現Ketamine、Nor-ketamine類藥物陽性反應，此有
    臺灣檢驗科技股份有限公司97年7月30日濫用藥物檢驗報告1
    紙在卷可稽（見偵卷第43頁），足徵被告前揭出於任意性之
    自白與事實相符，而堪以採信。本件事證明確，被告轉讓K
    他命之犯行堪以認定，應依法論科。
二、按K他命係屬毒品危害防制條第2條第2項第3款所規範之第三
    級毒品，依法不得轉讓，被告將K他命毒品無償提供連志豪
    施用，核其所為，係犯毒品危害防制條例第8條第3項之轉讓
    第三級毒品罪。又衡情一般人施用K他命毒品之數量均屬量
    微，且被告與連志豪並非相當熟識，復參諸當日扣得被告所
    有之摻有K他命之香菸之重量等情，加以並無證據證明被告
    轉讓K他命之重量，已達於應依毒品危害防制條例第8條第6
    項及「轉讓持有毒品加重其刑之數量標準」規定應加重其刑
    之淨重20公克以上之標準，故本件並無應依上開規定加重其
    刑之情形，併予敘明。爰審酌被告未曾因故意犯罪，受有期
    徒刑以上刑之宣告，此有臺灣高等法院被告前案紀錄表在卷
    可稽，其將毒品任意提供他人便利施用，增加毒品之流通性
    ，致他人遭受毒品危害，惟念及其犯後坦承犯行，知所悔悟
    ，暨其生活狀況及智識程度等一切情狀，量處如主文所示之
    刑，並諭知易科罰金之折算標準。且認其經此刑之宣告後，
    應知警惕而無再犯之虞，因認暫不執行其刑為當，予以宣告
    緩刑2年，用啟自新。並依刑法第74條第2項第4款規定，諭
    知應於本案判決確定後緩刑期間內，向公庫捐款新臺幣30,
    000 元（可向內政部莫拉克風災捐款專戶繳納）。
三、按毒品危害防制條例第2條第2項規定，毒品依其成癮性、濫
    用性及對社會危害性分為四級，並就製造、運輸、販賣、意
    圖販賣而持有、以非法方法使人施用、引誘他人施用及轉讓
    等不同品項毒品之行為，分別定其處罰。至施用或持有第三
    、四級毒品，因其可罰性較低，故予除罪化，僅就施用及持
    有第一、二級毒品科以刑罰。惟鑑於第三、四級毒品均係管
    制藥品，特於同條例第11條之1明定無正當理由，不得擅自
    持有；第18條第1項後段復規定查獲之第三、四級毒品，無
    正當理由而擅自持有者，沒入銷燬之。從而，依同條例第18
    條第1項後段應沒入銷燬之毒品，專指查獲之施用、持有第
    三、四級毒品而言；倘係查獲之製造、運輸、販賣、意圖販
    賣而持有、以非法方法使人施用、引誘他人施用或轉讓之第
    三、四級毒品，既屬同條例相關法條明文規定處罰之犯罪行
    為，即非該條項應沒入銷燬之範圍。又同條例第19條第1項
    所定「供犯罪所用或因犯罪所得之物」，係指犯第4條至第9
    條、第12條、第13條或第14條第1項、第2項之罪所用或所得
    之物，不包括毒品本身在內，自不得為第三、四級毒品之沒
    收依據。同條例對於查獲之製造、運輸、販賣、意圖販賣而
    持有、以非法方法使人施用、引誘他人施用及轉讓第三、四
    級毒品之沒收，並無特別規定，如其行為已構成犯罪，則該
    毒品即屬不受法律保護之違禁物，應回歸刑法之適用，依刑
    法第38條第1項第1款之規定沒收之（最高法院95年台上字第
    911號判決參照）。而扣案之K他命2包，被告供承係供己施
    用，其持有並無正當原因，應另由主管機關依毒品危害防制
    條例第18條第1項規定沒入銷燬之，另扣案未燃燒過之香菸1
    支，被告亦供稱係供己施用之物，並非供本件轉讓毒品所用
    之物，且非違禁物，爰不予沒收，併此敘明。
據上論斷，應依刑事訴訟法第299條第1項前段，毒品危害防制條
例第8條第3項，刑法第11條前段、第41條第1項前段第74條第1項
第1款、第2項第4款，判決如主文。
本案經檢察官李彥霖到庭執行職務
中    華    民    國    99    年    2    月    10    日
                  刑事第十七庭  法  官  楊雅清
以上正本證明與原本無異。
如不服本判決應於收受送達後10日內向本院提出上訴書狀，並應
敘述具體理由；其未敘述上訴理由者，應於上訴期間屆滿後20日
內向本院補提理由書（均須按他造當事人之人數附繕）「切勿逕
送上級法院」。
                                書記官  吳俊龍
中    華    民    國    99    年    2    月    10    日
附錄本案論罪科刑法條全文：
毒品危害防制條例第8條
轉讓第一級毒品者，處 1 年以上 7 年以下有期徒刑，得併科新
臺幣 1 百萬元以下罰金。
轉讓第二級毒品者，處 6 月以上 5 年以下有期徒刑，得併科新
臺幣 70 萬元以下罰金。
轉讓第三級毒品者，處 3 年以下有期徒刑，得併科新臺幣 30
萬元以下罰金。
轉讓第四級毒品者，處 1 年以下有期徒刑，得併科新臺幣 10
萬元以下罰金。
前四項之未遂犯罰之。
轉讓毒品達一定數量者，加重其刑至二分之一，其標準由行政院
定之。

司法院資訊處製作；財團法人民間司法改革基金會備份。
